臺灣基隆地方法院基隆簡易庭民事判決
110年度基簡字第391號
原      告  良京實業股份有限公司

法定代理人  平川秀一郎

訴訟代理人  林家宇  

被      告  江進南  

上列當事人間給付借款事件，本院於民國110年8月11日辯論終結
，判決如下：
    主      文
被告應給付原告新臺幣壹拾萬零柒佰柒拾柒元，及其中新臺幣柒
萬玖仟捌佰捌拾參元自民國九十三年十月二十八日起至民國一百
零四年八月三十一日止，按週年利率百分之二十計算之利息，暨
自民國一百零四年九月一日起至清償日止，按週年利率百分之十
五計算之利息。
訴訟費用新臺幣壹仟壹佰壹拾元由被告負擔。
本判決得假執行。但被告如以新臺幣壹拾萬零柒佰柒拾柒元為原
告預供擔保，得免為假執行。
    事實及理由
一、原告主張：
　　被告前向訴外人大眾商業銀行股份有限公司（下稱大眾銀行
    ）申請Much現金卡使用；雙方約定，除免收利息之期間以外
    ，被告持卡於授信額度內提領現金（即向訴外人大眾銀行借
    款使用），應於每月繳款截止日前，向訴外人大眾銀行清償
    借款，或選擇以循環信用方式繳付最低應繳金額，並按週年
    利率18.25%計付利息，倘未依約繳款，除喪失期限利益，其
    未攤還之部分，尚應改按週年利率20%計付利息。詎被告持
    卡提領現金以後，迭未依約繳交本息，尚欠如主文第一項所
    示本金、利息未償（下稱Much現金卡債權），而訴外人大眾
    銀行則將Much現金卡債權讓與訴外人普羅米斯顧問股份有限
    公司（下稱普羅米斯公司），後訴外人普羅米斯公司又將Mu
    ch現金卡債權讓與原告。是原告乃以起訴狀繕本之送達，作
    為Much現金卡債權之讓與通知，依消費借貸契約及債權讓與
    之法律關係，提起本件給付借款之訴，並聲明如主文第一項
    所示。
二、被告答辯：
　　本件係第三人偕被告本人到場向銀行申辦信用貸款，然而被
    告完成貸款申辦之手續以後，僅止獲該第三人朋分40,000元
    以供花用，嗣該現金卡亦係交由第三人而非被告本人持用。
三、本院判斷：
　　原告主張之上開事實，業據提出與其主張相符之大眾銀行Mu
    ch現金卡申請書（含約定條款）、分攤表、債權收買請求暨
    債權讓與證明書、債權讓與證明書等件為證，經核無訛；至
    被告雖稱「第三人偕其本人到場申辦貸款」、「其僅獲第三
    人朋分40,000元以供花用」、「嗣該現金卡亦係交由第三人
    持用」云云，然就令所辯屬實，其情亦僅事涉「原告與第三
    人間之另事糾紛」，而不妨礙原貸與人即訴外人大眾銀行之
    借用物返還請求權之行使。按消費借貸之借用人應於約定期
    限內，返還與借用物種類、品質、數量相同之物。民法第47
    8條前段定有明文；次按遲延之債務，以支付金錢為標的者
    ，債權人得請求依法定利率計算之遲延利息。但約定利率較
    高者，仍從其約定利率；自民國104年9月1日起，銀行辦理
    現金卡之利率或信用卡業務機構辦理信用卡之循環信用利率
    不得超過年利率15%；當事人得約定債務人於債務不履行時
    ，應支付違約金。民法第233條第1項、銀行法第47條之1第2
    項、民法第250條第1項亦有明定。第按債權之讓與，非經讓
    與人或受讓人通知債務人，對於債務人不生效力，民法第29
    7條第1項前段規定甚明。質言之，債權讓與不過「變更債權
    之主體」，該債權之性質既不因此有所變更，亦不以債務人
    之同意為其必要，祇須讓與人或受讓人曾踐行通知（將債權
    讓與之事實通知債務人），該債權讓與對債務人即生效力。
    本件被告與訴外人大眾銀行既已成立消費借貸之法律關係，
    訴外人大眾銀行復已將其債讓與原告，則原告本於消費借貸
    及債權讓與之法律關係，求為判命被告給付如主文第一項所
    示，自有理由，應予准許。
四、本件第一審裁判費為新臺幣（下同）1,110元，此外核無其
    他費用之支出。爰依職權確定本件訴訟費用1,110元由敗訴
    之被告負擔。
五、本件係因訴訟標的金額未逾500,000元，適用簡易程序所為
    被告敗訴之判決，依民事訴訟法第389條第1項第3款，應依
    職權宣告假執行，併酌情宣告被告預供相當之擔保金額後，
    得免為假執行。
六、據上論結，本件原告之訴為有理由，依民事訴訟法第436條
    第2項、第78條、第87條第1項、第389條第1項第3款、第392
    條第2項，判決如主文。
中　　華　　民　　國　　110 　年　　8 　　月　　12　　日
                  基隆簡易庭法  官   王慧惠
以上正本係照原本作成。　　　　　　　　　   
對於本件判決如有不服，應於收受送達後20日內向本院提出上訴
書狀，上訴於本院合議庭，並按他造當事人之人數附具繕本。如
委任律師提起上訴者，應一併繳納上訴審裁判費。         
中　　華　　民　　國　　110 　年　　8 　　月　　12　　日
                            書記官   姚安儒